---
title: "Análise de Personalidade de Clientes - PCA"
author: "Gleynner Ghiotto"
output:
  html_document:
    df_print: paged
#    number_sections: true
    toc: true
#    toc_float: true
    toc_depth: 3
    theme: readable
    highlight: pygments
editor_options: 
  chunk_output_type: inline
---

```{r setup, include=FALSE}
knitr::opts_chunk$set(echo = TRUE, fig.align='center',comment = "")
```

<style> body {text-align: justify} </style>

```{r, message = FALSE}
library(tidyverse)
library(factoextra)
```


# Carregar dados

Carregar conjunto de dados trabalhado na etapa anterior, isto é, no arquivo em que foi feito o pré-processamento e análise exploratória de dados (EDA).

```{r, comment=""}
df_eda <- read.csv("df_eda_marketing_campaign.csv",
                  header = TRUE)
head(df_eda, n=10)
```



# Aplicação de Componentes Principais

A Análise de Componentes Principais (PCA, sigla em inglês) é uma técnica estatística multivariada amplamente utilizada para a redução de dimensionalidade e extração de informações em conjuntos de dados de alta dimensionalidade, desenvolvida por Karl Pearson em 1901.

O PCA transforma um conjunto de variáveis correlacionadas em um conjunto de variáveis não correlacionadas, chamadas de componentes principais. Esses componentes são combinações lineares das variáveis originais e são ordenados de acordo com a quantidade de variação que explicam nos dados. Desta forma, o primeiro componente principal captura a maior parte da variação, o segundo componente principal captura a segunda maior parte, e assim por diante.

Além da redução de dimensionalidade, a PCA também é útil para identificar padrões, detectar outliers, pré-processar dados antes de aplicar outros métodos estatísticos e lidar com multicolinearidade, que ocorre quando as variáveis independentes estão altamente correlacionadas.


```{r}
df_pca <- df_eda[,sapply(df_eda, mode) == "numeric"] 
df_pca$Class_VMC <- ifelse(df_pca$Valor_medio_de_compra >= 49.42, "Melhores clientes", 
                                    ifelse(df_pca$Valor_medio_de_compra < 49.42 & 
                                             df_pca$Valor_medio_de_compra >= 29.92,
                                           "Intermediarios", "Clientes ruins"))

df_pca$Class_VMC <- factor(df_pca$Class_VMC, levels = c("Melhores clientes","Intermediarios", "Clientes ruins"))

df_pca_select <- df_pca %>% 
  select(-c("ID","Year_Birth","Dt_inscricao_ate_atual","Recency","Complain","AcceptedCmp1",
   "AcceptedCmp2","AcceptedCmp3","AcceptedCmp4","AcceptedCmp5","Response","NumDealsPurchases","Teenhome",
   "Num_campaign_acc","MntGoldProds","MntWines","Education_dummy","Marital_Status_dummy"))
# "MntFruits","MntFishProducts","MntSweetProducts","NumStorePurchases","Idade"
#nomes <- colnames(df_pca_select)
```


```{r}
pca_out <- prcomp(df_pca_select %>% select(-"Class_VMC"), scale=TRUE)
summary(pca_out)
```


```{r}
fviz_pca_biplot(pca_out, repel = F,
                col.var = "black", # cor das variáveis
                col.ind = as.factor(df_pca_select$Class_VMC), 
                alpha.ind = 0.9,
                pointsize = 1,
                addEllipses = F,
                palette  = c('royalblue3','chartreuse4','darkgoldenrod1'),
                legend.title = "Classes de MPG",
                title  = "Biplot",
                ggtheme = theme_bw()
) + scale_shape_manual(values=c(19,19,19))


fviz_pca_var(pca_out,
             col.var = "contrib", # Cor por contribuições para o PC
             gradient.cols = c("#00AFBB", "#E7B800", "#FC4E07"),
             repel = F,
             ggtheme = theme_bw(),
             legend.title = "Cont.Var")
```

Conforme explicitado na imagem acima, o 3° quadrante é composto pelos clientes que possuem maiores valores médios de compra (marcados no biplot com a cor azul). Conforme este quadrante, os clientes com maiores valor médio de compra, foram mais impactados por possuirem gastos elevados com produtos cárneos, doces, peixes e frutas.

O 2° quadrante apresenta uma mistura entre clientes bons e intermediários. Na região de maior concentração de pontos azuis, representando os bons clientes (que gastam mais), observa-se que eles são impactados por possuirem maior renda anual (income) e compram mais por meio do uso do catálogo. Todavia, os clientes que tendem a comprar maior quantidade de produtos costumam frequentar a loja física, porém, isso não significa que são os que gastão mais. Observa-se ainda que, a medida em que aumenta a concentração de pontos verdes (clientes intermediários) nesse quadrante, tais clientes tendem a comprar mais usando o site da empresa, e clientes com idade mais avançadas tendem a diminuir o valor médio por compra.

No 1° e 4° quadrantes, os clientes com menores médias de compra são clientes com maior número de crianças/filhos, e esses clientes tendem a fazer mais visitas ao website da empresa. 


- Variáveis por quadrante:

```{r}
# The rotation matrix provides the principal component loadings;
loadings <- pca_out$rotation %>% as.data.frame()
loadings <- loadings[,c("PC1","PC2")]

loadings$Quadrante <-
  ifelse(
    loadings$PC1 >= 0 &
      loadings$PC2 >= 0,
    1,
    ifelse(
      loadings$PC1 <= 0 &
        loadings$PC2 >= 0,
      2,
      ifelse(
        loadings$PC1 <= 0 &
          loadings$PC2 <= 0,
        3,
        4
      )
    )
  )


rbind(loadings[loadings$Quadrante == "1",] %>% arrange(desc(PC1)),
      loadings[loadings$Quadrante == "2",] %>% arrange(PC1),
      loadings[loadings$Quadrante == "3",] %>% arrange(PC1),
      loadings[loadings$Quadrante == "4",] %>% arrange(desc(PC1))
)

```


```{r}
cor(pca_out$x[,1:2], df_pca_select %>% select(-"Class_VMC") %>% scale()) %>% t()
```


